Minutes et répertoires du notaire Joseph GRELET, 18 août 1794 - 28 avril 1818 (étude XXXIII)
Archives nationales
- Répertoire(s) de Joseph GRELET, 20 août 1794 - 28 mai 1818; MC/RE/XXXIII/14 - MC/RE/XXXIII/15
  - Répertoire. 1808, 2 janvier - 1818, 28 mai, 2 janvier 1808 - 28 mai 1818; MC/RE/XXXIII/15
    - Inventaire après décès: Neveu, Firmin. Transnonain (rue), n° 18., 9 octobre 1811
      inventaire après décès; Transnonnain (rue); Neveu, Firmin
    - Inventaire après décès: Leduc, Jean-Baptiste. Cinq-Diamants (rue des), n° 13., 24 octobre 1811
      inventaire après décès; Cinq-Diamants (rue des); Leduc, Jean-Baptiste
    - Inventaire après décès: Planchas, Joseph. Verrerie (rue de la), hôtel de Reims., 6 décembre 1811
      inventaire après décès; Reims (hôtel de); Verrerie (rue de la); Planchas, Joseph
    - Inventaire après décès: Gansman, Barbe. Rougé, François (veuve). Saint-Martin (rue), n° 142., 14 janvier 1812
      inventaire après décès; Saint-Martin (rue); Gansman, Barbe; Rougé, François
    - Inventaire après décès: Andelle, Claude-François. Lesdiguières (rue de), n° 6, Saint-Antoine., 14 janvier 1812
      cf. 14 mars 1825, vente à Claude Augustin Andelle, architecte, rue de Lesdiguières, n° 6, ET/XLIV/882.
      inventaire après décès; Lesdiguières (rue de); Andelle, Claude-François; Andelle, Claude-Augustin; architecte
    - Inventaire après décès: Barran, François. Bons-Enfants (rue des), n° 27., 4 février 1812
      inventaire après décès; Bons-Enfants (rue des); Barran, François
    - Inventaire après décès: Pajot, Marie-Marceline. Giot, François (épouse)., 6 mars 1812
      inventaire après décès; Pajot, Marie-Marceline; Giot, François
    - Inventaire après décès: Gennequin, Marie-Madeleine. Josse, Pierre-François (épouse). Saint-Martin (rue), n° 136., 18 avril 1812
      inventaire après décès; Saint-Martin (rue); Gennequin, Marie-Madeleine; Josse, Pierre-François
    - Inventaire après décès: Fouré, Louis. Faubourg-Saint-Denis (rue du), n° 56., 20 avril 1812
      inventaire après décès; Faubourg-Saint-Denis (rue du); Fouré, Louis
    - Inventaire après décès: Cochois, Marie-Anne. Dansse, Louis-Pierre (veuve). Meslay (rue), n° 46., 6 mai 1812
      inventaire après décès; Meslay (rue); Cochois, Marie-Anne; Dansse, Louis-Pierre
    - Inventaire après décès: Fere, Marie-Anne-Guillemette-Claudine. veuve Penot. Italiens (rue des), n° 9., 11 mai 1812
      inventaire après décès; Italiens (rue des); Fere, Marie-Anne-Guillemette-Claudine; Penot, Monsieur
    - Inventaire après décès: Scharff, Jacques. Saint-Martin (rue), n° 244., 13 mai 1812
      inventaire après décès; Saint-Martin (rue); Scharff, Jacques
    - Inventaire après décès: Salez, Henri-Joseph. Montesquieu (rue), n° 8., 11 juin 1812
      inventaire après décès; Montesquieu (rue); Salez, Henri-Joseph
    - Inventaire après décès: Dufour, Edmée. épouse Chouly Dauphin. Gennevilliers., 13 juin 1812
      inventaire après décès; Gennevilliers (Hauts-de-Seine); Dufour, Edmée; Chouly Dauphin, Monsieur
    - Inventaire après décès: Cuiret, Marie-Clotilde. Cantillon, André-Louis (épouse). Ours (rue aux), n° 28., 23 juillet 1812
      inventaire après décès; Ours (rue aux); Cuiret, Marie-Clotilde; Cantillon, André-Louis
    - Inventaire après décès: Fauchat, Ponce-Stanislas. Saint-Martin (rue), n° 260., 28 août 1812
      inventaire après décès; Saint-Martin (rue); Fauchat, Ponce-Stanislas
    - Inventaire après décès: Audierne, Jean-Louis. Ferronnerie (rue de la), n° 3., 17 octobre 1812
      inventaire après décès; Ferronnerie (rue de la); Audierne, Jean-Louis
    - Inventaire après décès: Givelet, Jean-Nicolas. Greneta (rue), n° 48., 7 janvier 1813
      inventaire après décès; Greneta (rue); Givelet, Jean-Nicolas
    - Inventaire après décès: Gislain dit Le Taillis, Jacques. Neuve-Notre-Dame des-Champs (rue), n° 49., 6 février 1813
      inventaire après décès; Notre-Dame-des-Champs (rue); Gislain dit Le Taillis, Jacques
    - Inventaire après décès: Bienlaguet, Jean. Faubourg-Saint-Martin (rue du), n° 238., 14 mai 1813
      inventaire après décès; Faubourg-Saint-Martin (rue du); Bienlaguet, Jean
    - Inventaire après décès: Coupeau, Anne. Grisel, André (veuve). Bailly (rue), n° 7, cour Saint-Martin., 22 mai 1813
      inventaire après décès; Bailly (rue); Saint-Martin (cour); Coupeau, Anne; Grisel, André
    - Inventaire après décès: Fouché, Nicolas. militaire. Décédé à la bataille d'Eylau., 17 juillet 1813
      inventaire après décès; Bagrationovsk (Russie); Eylau (Russie); Fouché, Nicolas; militaire
    - Inventaire après décès: Lubin, Geneviève-Rosalie. Malivois, Louis-Vincent-Hippolyte (épouse). Croix (rue de la), n° 11., 28 juillet 1813
      inventaire après décès; Croix (rue de la); Lubin, Geneviève-Rosalie; Malivois, Louis-Vincent-Hippolyte
    - Inventaire après décès: Laurent, Marie-Anne-Cécile. Fouré, Louis (veuve). Faubourg-Saint-Denis (rue du), n° 56., 24 août 1813
      inventaire après décès; Faubourg-Saint-Denis (rue du); Laurent, Marie-Anne-Cécile; Fouré, Louis
    - Inventaire après décès: Poislay, Michel-Marin. Faubourg-Saint-Denis (rue du), n° 56., 27 août 1813
      inventaire après décès; Faubourg-Saint-Denis (rue du); Poislay, Michel-Marin
    - Inventaire après décès: Griset, Antoine. fondeur. Maire (rue au), n° 8., 4 septembre 1813
      inventaire après décès; Maire (rue au); Griset, Antoine; fondeur
    - Inventaire après décès: Veilpeaux, René. Faubourg-Saint-Denis (rue du), n° 89., 2 octobre 1813
      inventaire après décès; Faubourg-Saint-Denis (rue du); Veilpeaux, René
    - Inventaire après décès: Ozi, Etienne., 2 novembre 1813
      inventaire après décès; Ozi, Etienne
    - Inventaire après décès: Maingot, Pierre-Charles. Livry (rue de), n° 1, maison de santé., 15 novembre 1813
      inventaire après décès; Maingot, Pierre-Charles
    - Inventaire après décès: Delrée, Jacques-Joseph., 7 juin 1814
      inventaire après décès; Delrée, Jacques-Joseph
    - Inventaire après décès: Laporte, Marie-Denise. Robert, Joseph-François (épouse); Prévost, Eloy (veuve)., 30 juin 1814
      inventaire après décès; Laporte, Marie-Denise; Robert, Joseph-François; Prévost, Eloy
    - Inventaire après décès: Allemand, Pierre. commerçant. Gravilliers (rue des), n° 10., 1er juillet 1814
      inventaire après décès; Gravilliers (rue des); Allemand, Pierre; commerçant
    - Inventaire après décès: Hubert, Anne-Françoise-Philippine-Josèphe. Grands-Augustins (rue des), n° 26., 4 juillet 1814
      inventaire après décès; Grands-Augustins (rue des); Hubert, Anne-Françoise-Philippine-Josèphe
    - Inventaire après décès: Tripet, Constance-Françoise-Augustine. Blot, Waast-Côme-Charlemagne (épouse); Poullet, Louis-C. (veuve). Montmorency (rue de), n° 40., 30 juillet 1814
      inventaire après décès; Montmorency (rue de); Tripet, Constance-Françoise-Augustine; Blot, Waast-Côme-Charlemagne; Poullet, Louis-C.
    - Inventaire après décès: Prudent, Jeanne-Claudine-Aymée. Robin, Nicolas-Joseph (épouse); Rochette, Nicolas (veuve)., 22 août 1814
      inventaire après décès; Prudent, Jeanne-Claudine-Aymée; Robin, Nicolas-Joseph; Rochette, Nicolas
    - Inventaire après décès: Davrainville, Nicolas. Vins (marchand de). Vivienne (rue), n° 1., 6 septembre 1814
      inventaire après décès; Vivienne (rue); Davrainville, Nicolas; commerçant
    - Inventaire après décès: Hamon, Charlotte. Lebas, Julien-Jean (épouse). Bondy (rue de), n° 66., 17 septembre 1814
      inventaire après décès; Bondy (rue de); Hamon, Charlotte; Lebas, Julien-Jean
    - Inventaire après décès: Marteau, Marie-Anne. Viollet, Etienne-Marie-Claude (épouse)., 24 septembre 1814
      inventaire après décès; Marteau, Marie-Anne; Viollet, Etienne-Marie-Claude
    - Inventaire après décès: Dailly, Jean-Charles., 4 octobre 1814
      inventaire après décès; Dailly, Jean-Charles
    - Inventaire après décès: Bresse, Jean-Philippe., 13 octobre 1814
      inventaire après décès; Bresse, Jean-Philippe
    - Inventaire après décès: Gontier, André. Faubourg-Saint-Martin (rue du), n° 70., 19 octobre 1814
      inventaire après décès; Faubourg-Saint-Martin (rue du); Gontier, André
    - Inventaire après décès: Picard, Catherine. Mauroy, Louis (veuve)., 12 novembre 1814
      inventaire après décès; Picard, Catherine; Mauroy, Louis
    - Inventaire après décès: Gérard, Marie-Adélaïde. Ponsignon, Ferdinand-François (veuve)., 7 décembre 1814
      inventaire après décès; Gérard, Marie-Adélaïde; Ponsignon, Ferdinand-François
    - Inventaire après décès: Bresse, Anne-Victoire. Delaplaine, Charles-Macé-Hildevert (veuve)., 14 décembre 1814
      inventaire après décès; Bresse, Anne-Victoire; Delaplaine, Charles-Macé-Hildevert
    - Inventaire après décès: Paty, Jean. Faubourg-Saint-Martin (rue du), n° 224., 3 janvier 1815
      inventaire après décès; Faubourg-Saint-Martin (rue du); Paty, Jean
    - Inventaire après décès: Podevin, Marie-Louise-Henriette. Agard, Bertrand (veuve). Décédée le 19 pluviose an IV [8 février 1796]., 6 février 1815
      inventaire après décès; Podevin, Marie-Louise-Henriette; Agard, Bertrand
    - Inventaire après décès: Lemaréchal, Jacques-Louis-Jean. militaire. Décédé à la bataille de Leipzig., 23 février 1815
      inventaire après décès; Leipzig (Allemagne); Lemaréchal, Jacques-Louis-Jean; militaire
    - Inventaire après décès: Vaugeois, Marie-Marguerite-Victoire. Montpellier, Nicolas-Etienne (épouse)., 16 mars 1815
      inventaire après décès; Vaugeois, Marie-Marguerite-Victoire; Montpellier, Nicolas-Etienne
    - Inventaire après décès: Plankett, Léopold-François-Charles-Alexandre., 13 juin 1815
      inventaire après décès; Plankett, Léopold-François-Charles-Alexandre
    - Inventaire après décès: Cellier, Jacques-Nicolas., 20 juin 1815
      inventaire après décès; Cellier, Jacques-Nicolas
    - Inventaire après décès: Sébastien, Anne-Françoise. veuve de André-Julien-F. de Maupertuy; veuve de Jan Duboisterf., 20 juillet 1815
      inventaire après décès; Sébastien, Anne-Françoise; Maupertuy, André-Julien-F. de; Duboisterf, Jan
    - Inventaire après décès: Saint-Laurent, Pierre-Charles. Faubourg-Saint-Denis (rue du), n° 42., 5 septembre 1815
      inventaire après décès; Faubourg-Saint-Denis (rue du); Saint-Laurent, Pierre-Charles
    - Inventaire après décès: Boucheron, Pierre-Germain., 24 octobre 1815
      inventaire après décès; Boucheron, Pierre-Germain
    - Inventaire après décès: Lateulère, André. Transnonain (rue), n° 2., 17 janvier 1816
      inventaire après décès; Transnonnain (rue); Lateulère, André
    - Inventaire après décès: Darlu, Louise-Catherine. Barbereux, Claude-Henri (épouse). Saint-Martin (rue), n° 259., 19 février 1816
      inventaire après décès; Saint-Martin (rue); Darlu, Louise-Catherine; Barbereux, Claude-Henri
    - Inventaire après décès: Levaigneur, Jeanne-Marguerite-Hyacinthe. Canaple, Jean-Baptiste-François (épouse). Saint-Martin (rue), n° 161., 20 février 1816
      inventaire après décès; Saint-Martin (rue); Levaigneur, Jeanne-Marguerite-Hyacinthe; Canaple, Jean-Baptiste-François
    - Inventaire après décès: Lonclas, Marie. Desmouceaux, Guillaume (veuve)., 22 février 1816
      inventaire après décès; Lonclas, Marie; Desmouceaux, Guillaume
    - Inventaire après décès: Durand, Louis-Auguste., 6 avril 1816
      inventaire après décès; Durand, Louis-Auguste
    - Inventaire après décès: Cartier, Jean-François., 19 avril 1816
      inventaire après décès; Cartier, Jean-François
    - Inventaire après décès: Martin, Charlotte-Françoise. Gastel, Nicolas-Ignace (veuve)., 26 avril 1816
      inventaire après décès; Martin, Charlotte-Françoise; Gastel, Nicolas-Ignace
    - Inventaire après décès: Warangot, Marie. Warangot, Louis-Toussaint (épouse). Sannois., 8 juin 1816
      inventaire après décès; Sannois (Val-d'Oise); Warangot, Marie; Warangot, Louis-Toussaint
    - Inventaire après décès: Denis, Jean-Baptiste., 22 juin 1816
      inventaire après décès; Denis, Jean-Baptiste
    - Inventaire après décès: Esmery, Reine. Lefèvre, Jean (veuve)., 5 juillet 1816
      inventaire après décès; Esmery, Reine; Lefèvre, Jean
    - Inventaire après décès: Gislain, Marie-Justine. Scrotter, André-Laurent (épouse)., 18 juillet 1816
      inventaire après décès; Gislain, Marie-Justine; Scrotter, André-Laurent
    - Inventaire après décès: Gaullard, Pierre., 30 juillet 1816
      inventaire après décès; Gaullard, Pierre
    - Inventaire après décès: Brandin, Marie-Geneviève. Moufle, Léon-Jacques (épouse). Saint-Honoré (rue), n° 385., 9 août 1816
      inventaire après décès; Saint-Honoré (rue); Brandin, Marie Geneviève; Moufle, Léon Jacques
    - Inventaire après décès: Guiller de Gerville, Antoine-Charles. Bailleul (rue), n° 5., 31 août 1816
      inventaire après décès; Bailleul (rue); Guiller de Gerville, Antoine-Charles
    - Inventaire après décès: Dubuisson, Marie-Claude. Roubo, Nicolas (veuve)., 6 septembre 1816
      inventaire après décès; Dubuisson, Marie-Claude; Roubo, Nicolas
    - Inventaire après décès: Cadot, Anne-Marguerite. Morel, Pierre (veuve)., 1er octobre 1816
      inventaire après décès; Cadot, Anne-Marguerite; Morel, Pierre
    - Inventaire après décès: Ponsinet, Jeanne. Langlais, Benjamin-Isidore (épouse). Petits-Pères (passage des), n° 6., 18 octobre 1816
      inventaire après décès; Petits-Pères (passage des); Ponsinet, Jeanne; Langlais, Benjamin-Isidore
    - Inventaire après décès: Vaugrigneuse, Ancelin-François-Fereol de., 9 novembre 1816
      inventaire après décès; Vaugrigneuse, Ancelin-François-Fereol de
    - Inventaire après décès: Douvry, Marie-Louise-Laurence. Sackmann, Bernard (veuve)., 26 novembre 1816
      inventaire après décès; Douvry, Marie-Louise-Laurence; Sackmann, Bernard
    - Inventaire après décès: Souhart, Marie-Angélique. Moufle, Nicolas-François (épouse)., 23 décembre 1816
      inventaire après décès; Souhart, Marie-Angélique; Moufle, Nicolas-François
    - Inventaire après décès: Hedelin, Marie-Nicole. Thibault, Philippe (veuve)., 15 février 1817
      inventaire après décès; Hedelin, Marie-Nicole; Thibault, Philippe
    - Inventaire après décès: Raynal, Charles-Louis., 10 avril 1817
      inventaire après décès; Raynal, Charles-Louis
    - Inventaire après décès: Robinet, Marie-Simone-Nicole. Demarne, Michel (veuve)., 24 avril 1817
      inventaire après décès; Robinet, Marie-Simone-Nicole; Demarne, Michel
    - Inventaire après décès: Leblois, Jean-Simon., 6 juin 1817
      inventaire après décès; Leblois, Jean-Simon
    - Inventaire après décès: Nivet, Anne-Marguerite. Girard, Adrien-François (épouse)., 15 juillet 1817
      inventaire après décès; Nivet, Anne-Marguerite; Girard, Adrien-François
    - Inventaire après décès: Naudin, François-Amand., 22 juillet 1817
      inventaire après décès; Naudin, François-Amand
    - Inventaire après décès: Gallion, François., 17 septembre 1817
      inventaire après décès; Gallion, François
    - Inventaire après décès de Marie Taverne dite Daverne-Ganne. mode (marchande de)., 24 septembre 1817
      inventaire après décès; Taverne dite Daverne-Ganne, Marie; commerçant
    - Inventaire après décès: Binet, Guillaume-Louis-Pascal. blanchisseur., 17 octobre 1817
      inventaire après décès; Binet, Guillaume-Louis-Pascal; teinturier blanchisseur
    - Inventaire après décès: Delettre, Charles., 2 décembre 1817
      inventaire après décès; Delettre, Charles
    - Inventaire après décès: Pariguet, Reine. épouse de Rémy Horreau. veuve de Marie-Antoine-Guillaume Caille., 5 décembre 1817
      inventaire après décès; Pariguet, Reine; Horreau, Rémy; Caille, Marie-Antoine-Guillaume
    - Inventaire après décès: Coulon, Jean-Louis-Josse., 15 décembre 1817
      inventaire après décès; Coulon, Jean-Louis-Josse
    - Inventaire après décès de Anne Prévost. Tabouet, Jean-Baptiste (épouse). Merle, Jean-Baptiste (veuve)., 7 janvier 1818
      inventaire après décès; Prévost, Anne; Tabouet, Jean-Baptiste; Merle, Jean-Baptiste
    - Inventaire après décès: Vion, François., 23 février 1818
      inventaire après décès; Vion, François
    - Inventaire après décès: Buclin, Prudence. Vion, François (épouse). décédée le 9 08 1799., 23 février 1818
      inventaire après décès; Buclin, Prudence; Vion, François
    - Inventaire après décès: Sollier, Marie-Madeleine. Hubert, Pierre-Noël (veuve)., 27 mars 1818
      inventaire après décès; Sollier, Marie-Madeleine; Hubert, Pierre-Noël